# 表外核算问题

提问人：pangniu8 时间：2017-02-22 11:26:04
@chenyiwei 陈老师，对于金融资产交易平台，对于放款方存放在平台上的款项，平台公司是否要纳入表内核算，这部分款项是在平台公司的银行账户中

回答人：chenyiwei
一般情况下，如果是以平台公司的名义开立帐户存储，由平台公司承担保管责任和向存款人作出偿付的首要责任，则仍应将该帐户内的保证金等性质的存款纳入平台公司的资产，同时确认等额的负债。这是参照了证券公司对客户交易结算资金、第三方支付平台公司对客户备付金存款等的处理方式。